【裁判字號】    97,交簡上,21
【裁判日期】    970229
【裁判案由】    公共危險
【裁判全文】
臺灣桃園地方法院刑事判決            97年度交簡上字第21號
上  訴  人
即  被  告  甲○○
上列上訴人即被告因公共危險案件，不服本院民國96年10月18日
96年度桃交簡字3920號第一審刑事簡易判決（檢察官聲請簡易判
決處刑書案號：台灣桃園地方法院檢察署96年度偵字第19941 號
），提起上訴，本院管轄之第二審合議庭認為不得以簡易判決處
刑，改用通常程序，自為第一審判決如下：
    主      文
原判決撤銷。
甲○○無罪。
    理      由
一、本件檢察官聲請簡易判決處刑意旨略以：被告甲○○於民國
    96年7 月30日晚間6 時30分許，在桃園縣龍潭鄉○○路某處
    友人家，因飲用2 瓶啤酒後，已達不能安全駕駛動力交通工
    具之程度，仍騎乘車牌號碼GFF-256 號重型機車離去。嗣於
    同日晚間10時10分許，行經桃園縣龍潭鄉○○路與干城路口
    時，為警攔檢，並當場以酒精測試器測試，呼氣酒精濃度高
    達每公升0.65毫克，因認被告甲○○涉犯刑法第185 條之3
    服用酒類不能安全駕駛動力交通工具而駕駛之公共危險罪嫌
    等語。
二、按犯罪事實應依證據認定之，無證據不得認定犯罪事實，刑
    事訴訟法第154 條第2 項定有明文；又不能證明被告犯罪者
    ，應諭知無罪之判決，同法第301 條第1 項亦有明定。次按
    認定犯罪事實所憑之證據，雖不以直接證據為限，間接證據
    亦包括在內；然而無論直接或間接證據，其為訴訟上之證明
    ，須於通常一般之人均不致有所懷疑，而得確信其為真實之
    程度者，始得據為有罪之認定，倘其證明尚未達到此一程度
    ，而有合理之懷疑存在時，即應為有利於被告之認定，更不
    必有何有利之證據，最高法院30年上字第816 號判例、76年
    台上字第4986號判例參照。
三、公訴人認上訴人即被告甲○○涉犯刑法第185 條之3 之服用
    酒類不能安全駕駛動力交通工具而駕駛罪嫌，無非係以被告
    「甲○○」於警詢之自白、呼氣酒精濃度檢測單、刑法第18
    5 條之3 案件測試觀察紀錄表、桃園縣政府警察局汽車駕駛
    人酒後生理協調平衡檢測紀錄卡、桃園縣政府警察局舉發違
    反道路交通管理事件通知單為其論據。訊據被告堅決否認公
    訴人所指上開犯行，辯稱：伊係遭人冒名，伊不會騎車，並
    未因酒後駕駛遭警攔查等語。
四、經查，經將台灣桃園地方法院檢察署96年度偵字第19941 號
    偵查卷內第3 頁桃園縣政府警察局龍潭分局不予解送報告書
    、第5 、7 頁「甲○○」名義之警詢筆錄、第8-1 頁之呼氣
    酒精濃度檢測單署名「甲○○」名義之指紋5 枚送請內政部
    警政署刑事警察局鑑驗結果，得知該送鑑署名「甲○○」指
    紋12枚與該局檔存甲○○指紋卡比對結果不相符，有該局97
    年1 月28日刑紋字第0970013615號鑑驗書在卷可考，堪認本
    件確非被告甲○○於96年7 月30日晚間10時10分許因酒後駕
    車為警攔檢（其呼氣酒精濃度達每公升0.65毫克），是被告
    甲○○並無服用酒類不能安全駕駛動力交通工具而駕駛之行
    為，自堪認定。本件依公訴人提出之證據，均不足以證明被
    告甲○○確有前開服用酒類不能安全駕駛動力交通工具而駕
    駛之犯行，此外，復查無其他證據足證其確有公訴意旨所指
    上開犯行，揆諸首揭說明，本件既不能證明被告甲○○犯罪
    ，依法自應為其無罪之諭知。
五、又關於公訴人起訴及法院審理對象之確定，為求客觀確定起
    訴及審理之對象，以確保訴訟程序之安定，通說兼採表示說
    或行動說為認定標準。本案被告甲○○於公訴人偵查程序時
    ，始終未曾到庭應訊，而在偵查階段公訴人對偵查對象之認
    知，僅存在於公訴人內心，如被告並非偵查中在押，則法院
    僅得以表現在具有對外公示作用之聲請簡易判決處刑書為準
    繩，而公訴人於聲請簡易判決處刑書中關於被告姓名、性別
    、出生年月日、身分證統一編號等資料之記載，已明顯對外
    宣示其追訴對象為甲○○，並無其他特徵可認定檢察官起訴
    對象係指被告甲○○以外之人，而且實際上亦確有如聲請簡
    易判決處刑書所載之被告甲○○其人，本院之審理、傳喚對
    象也係針對甲○○，被告甲○○本人更曾出庭應訊而為訴訟
    上之攻防，則無論採表示說或行動說之理論，檢察官聲請簡
    易判決處刑及本院審理之對象均應認係甲○○（台灣高等法
    院暨所屬法院92年法律座談會刑事類提案第26號提案討論結
    果數說亦同上旨）。被告甲○○既無於96年7 月30日晚間10
    時10分許飲用酒類不能安全駕駛動力交通工具而駕駛之犯行
    ，前已述及，依法自應為無罪之諭知。
六、原審未察，逕依卷內證據認定被告甲○○有服用酒類不能安
    全駕駛動力交通工具而駕駛之犯行，遽對被告甲○○為科刑
    之判決，尚非允洽，被告甲○○上訴意旨以其無犯罪行為，
    指摘原審判決不當，為有理由，自應由本院將原判決撤銷，
    改諭知被告甲○○無罪，以資適法。末按檢察官聲請簡易判
    決處刑之案件，經法院認為有刑事訴訟法第451 條之1 第4
    項但書規定之情形者，應適用通常程序審判之；對於簡易判
    決之上訴，準用刑事訴訟法第3 編第1 章及第2 章之規定，
    是管轄第二審之地方法院合議庭受理簡易判決上訴案件，應
    依通常程序審理，認案件有同法第452 條規定之情形者，應
    撤銷原判決，逕依通常程序為第一審判決，刑事訴訟法第45
    2 條、法院辦理刑事訴訟簡易程序案件應行注意事項第14條
    分別定有明文。本件既應對於上訴人即被告甲○○為無罪判
    決之諭知，原審本不得適用刑事訴訟法第7 編所定之簡易程
    序對其論罪科刑，而應依刑事訴訟法第452 條規定適用通常
    程序審判，故本院本件所為判決，係依據上開規定適用第一
    審通常程序而為之第一審通常程序判決，併予敘明。
七、至本件於96年7 月30日晚間10時10分許騎乘車號GFF-256 號
    重型機車行經桃園縣龍潭鄉○○路與干城路口時為警攔檢，
    而涉犯刑法第185 條之3 之服用酒類不能安全駕駛動力交通
    工具而駕駛罪嫌，並冒用被告甲○○之名應訊及偽造甲○○
    之簽名及指印者究係何人，自應另由檢察官依法偵辦。
據上論斷，應依刑事訴訟法第452 條、第455 條之1 第1 項、第
3 項、第369 條第1 項前段、第301 條第1 項，判決如主文。
本案經檢察官翁春鈴到庭執行職務。
中    華    民    國    97    年    2     月    29    日
                  交通法庭審判長法  官  曾淑華
                                法  官  王耀興
                                法  官  鄭吉雄
以上正本證明與原本無異。
如不服本判決，應於判決送達後10日內向本院提出上訴狀（應附
繕本），其未敘述上訴理由者，應於上訴期間屆滿後20日內補提
理由書狀於本院，上訴於臺灣高等法院。
                                書記官  劉宗源
中    華    民    國    97    年    2     月    29    日


司法院資訊處製作；財團法人民間司法改革基金會備份。
